【裁判字號】    90,訴,427
【裁判日期】    900308
【裁判案由】    毒品危害防制條例
【裁判全文】
臺灣臺中地方法院刑事判決                            九十年度訴字第四二七號
    公  訴  人  臺灣臺中地方法院檢察署檢察官
    被      告  甲○○
右列被告因毒品危害防制條例案件，經檢察官提起公訴（八十九年度毒偵字第六八０
０號、六九七一號），本院判決如左：
    主  文
甲○○連續施用第一級毒品，處有期徒刑玖月。扣案之第一級毒品海洛因（驗後淨重
０點二三公克，包裝重０點三一公克）沒收銷燬之；又連續施用第二級毒品，處有期
徒刑伍月，扣案之安非他命毛重一點七公克，沒收銷燬之；主刑部分應執行有期徒刑
壹年。
    事  實
一、甲○○前因施用毒品案件，經依本院八十九年度毒聲字第二三六九號裁定送觀察
    、勒戒後，認無繼續施用毒品之傾向，經臺灣臺中地方法院檢察署檢察官於民國
    八十九年五月二十四日以八十九年度毒偵字第二一七五號為不起訴處分確定。詎
    甲○○復基於概括犯意，自八十九年九月二十六日起至八十九年十月十七日止，
    在台中縣清水鎮○○里○○路七十號家中，以將海洛因摻在香煙內點火吸食之方
    式，連續施用第一級毒品海洛因多次（約每日施用一至二次）。又另行起意，並
    基於概括犯意，自八十九年九月二十六日起至八十九年十月十七日止，在上址以
    將安非他命置於玻璃管內，點火使產生白煙經吸食器過濾後吸入之方式，連續施
    用第二級毒品安非他命多次（平均約每月施用一至二次）。嗣於八十九年九月二
    十六日二十二時三十分許及十月十八日凌晨二時許，分別在南投縣草屯鎮○○路
    九九九號博受加油站前及台中縣清水鎮○○路○○路橋下，為警查獲，扣得第一
    級毒品海洛因（經鑑驗淨重０點二三公克，包裝重０點三一公克）、第二級毒品
    安非他命一點七公克及注射針筒一支。甲○○經本院以八十九年度毒聲字第六二
    ０二號裁定送勒戒所觀察、勒戒後，認有繼續施用毒品之傾向。
二、案經南投縣警察局草屯分局報請南投地方法院檢察署呈請臺灣高等法院臺中分院
    檢察署檢察長核轉及臺中縣警察局清水分局報請臺灣臺中地方法院檢察署檢察官
    偵查起訴。
    理  由
一、右揭犯罪事實業經被告甲○○於本院審理時自白不諱，並有如事實欄所述之第一
    、二級毒品等物扣案可資佐證，且被告於八十九年九月二十六日二十二時三十分
    許及十月十八日凌晨二時許為警查獲，經採尿送驗，均呈甲基安非他命及嗎啡陽
    性反應，有南投縣衛生局尿液檢驗單及台中縣衛生局檢驗尿水報告書各一紙在卷
    可按，另有第一級毒品海洛因（經鑑驗淨重０點二三公克，包裝重０點三一公克
    ）、第二級毒品安非他命一點七公克扣案足憑。又被告前因施用毒品案件，經送
    觀察、勒戒後，認無繼續施用毒品之傾向，業經臺灣臺中地方法院檢察署檢察官
    於八十九年五月二十四日以八十九年度毒偵字第二一七五號不起訴處分確定，而
    本件被告經再度送觀察勒戒，認有繼續施用毒品傾向，復有不起訴處分書、本院
    八十九年度毒聲字第六二０二號裁定及台中看守所附設勒戒所八十九年十一月四
    日（八九）中所正總字第二一一五號函送之證明書等附卷可稽，事證明確，被告
    犯行洵堪認定。
二、核被告甲○○所為，係犯毒品危害防制條例第十條第一項之施用第一級毒品罪、
    同條第二項之施用第二級毒品罪，其施用前後持有第一級毒品海洛因、第二級毒
    品安非他命之低度行為，應均為施用之高度行為所吸收，不另論罪。被告先後多
    次施用第一級毒品、第二級毒品之犯行，均時間緊接、方法相同，觸犯構成要件
    相同之罪名，顯係基於概括犯意反覆為之，應各依連續犯之規定論以一罪，並均
    加重其刑。爰審酌被告前因施用毒品犯行，甫經觀察、勒戒，經檢察官不起訴處
    分，及本院判處罪刑後猶故態復萌，再施用第一級、第二級毒品不輟，無視於毒
    品對於自身健康之戕害及國家對於杜絕毒品犯罪之禁令，然被告犯後尚知悔悟，
    諒之施用毒品者均有相當程度之生理成癮性及心理依賴性，其犯罪心態與一般刑
    事犯罪之本質並不相同，容應以「病人」之角度為考量，並側重適當之醫學治療
    及心理矯治為宜，且被告經施以長時間之強制戒治，固屬保安處分之一種，然既
    與其所應受之刑罰，同係限制人身自由，揆諸比例原則，量刑不宜過重等一切情
    狀，各量處如主文所示之刑，並定其應執行刑。扣案之海洛因（驗後淨重０點二
    三公克；包裝重０點三一公克）、安非他命毛重一點七公克，分別為毒品危害防
    制條例第二條第二項規定之第一級毒品、第二級毒品，爰依同法第十八條第一項
    前段規定宣告沒收銷燬之。另被告辯稱扣案之注射針筒一支係其綽號「阿福」之
    友人所有，此外復查無其他積極證據足資證明該注射針筒係被告所有供犯罪所用
    之物，爰不併予宣告沒收，附此敘明。
三、公訴意旨雖未論及被告除八十九年九月二十七日凌晨一時五十分許及十月十八日
    四時四十分許各回溯七十二小時內之某時點，施用第一級毒品海洛因及第二級毒
    品甲基安非他命各一次以外之犯行，然此部分與前開起訴部分有連續犯之裁判上
    一罪關係，為起訴效力所及，本院自應併予審理，附此敘明。
據上論斷，應依刑事訴訟法第二百九十九條第一項前段，毒品危害防制條例第十條第
一項、第二項、第二十條第三項、第十八條第一項前段，刑法十一條前段、第五十六
條、第五十一條第五款，判決如主文。
中      華      民      國      九十      年      三      月      八    日
                                        法  官    陳  慧  珊
右正本證明與原本無異。
如不服本判決，應於送達後十日內向本院提出上訴狀 （須附繕本） ，上訴於台灣高等
法院台中分院。
中      華      民      國      九十      年      三      月      十二  日
                                        書記官
附錄論罪科刑法條
毒品危害防制條例第十條：
施用第一級毒品者，處六月以上五年以下有期徒刑。
施用第二級毒品者，處三年以下有期徒刑。


司法院資訊處製作；財團法人民間司法改革基金會備份。
